【裁判字號】    98,台抗,207
【裁判日期】    980402
【裁判案由】    強盜等罪延長羈押
【裁判全文】
最高法院刑事裁定              九十八年度台抗字第二０七號
抗  告  人  甲○○
                    （
上列抗告人因強盜等罪案件，不服台灣高等法院中華民國九十八
年二月六日延長羈押裁定（九十五年度重矚上更(十)字第一一四號
），提起抗告，本院裁定如下：
    主  文
抗告駁回。
    理  由
按對於羈押中之被告認為有繼續羈押之必要而延長其羈押期間，
為受訴法院裁量權之行使，如無顯然違背法令，即非被告所得任
意爭執。本件原審法院以：抗告人甲○○因強盜等罪案件罪嫌重
大，前經該院認為有刑事訴訟法第一百零一條第一項第三款之事
由，非予羈押，顯難進行審判，而有羈押之必要，於民國九十五
年七月十三日執行羈押，並於九十七年十二月一日以羈押原因仍
然存在，有繼續羈押之必要，而裁定自同年月十三日起延長羈押
期間二個月，至九十八年二月十二日，二個月延長羈押之期間即
將屆滿。惟抗告人所涉犯行，經第一審法院初步審理結果，認其
所為係犯強盜而故意殺人罪、意圖勒贖而擄人而故意殺人罪，均
判處死刑在案。其羈押原因仍然存在，認有繼續羈押之必要，因
依刑事訴訟法第一百零八條第一項、第五項之規定，裁定自九十
八年二月十三日起，延長羈押期間二月。抗告意旨略以：抗告人
自七十七年十月四日經羈押至今，已逾二十年，原審法院且已更
審十次，卷內相關證據均經該院反覆調查，早無湮滅證據之虞，
抗告人更與社會隔絕甚久而乏親友聞問，兼以家境清貧，根本無
逃亡之力，實無繼續羈押必要，原審未詳酌此情，仍裁定延長羈
押之期間，難認適法云云。惟查強盜而故意殺人罪及意圖勒贖而
擄人而故意殺人罪之法定刑，均為死刑或無期徒刑，屬最輕本刑
五年以上有期徒刑之罪，原審法院以抗告人罪嫌重大，認有前揭
法定羈押事由，非予羈押，顯難進行審判，而執行羈押，並多次
裁定延長羈押。嗣以九十七年十二月一日裁定自同年月十三日起
延長羈押期間二個月又將屆滿，經於審理程序訊問抗告人後，認
其羈押原因仍然存在，有繼續羈押之必要，因於該次延長羈押期
間屆滿前，再裁定延長羈押期間二月，經核於法並無不合。原審
法院既非以抗告人有逃亡或勾串證人之虞執行羈押，抗告意旨所
云，即非羈押原因消滅之具體事由，自不得執以指摘原裁定不當
。本件抗告為無理由，應予駁回。
據上論結，應依刑事訴訟法第四百十二條，裁定如主文。
中    華    民    國  九十八  年    四    月    二    日
                      最高法院刑事第六庭
                          審判長法官  謝  俊  雄
                                法官  陳  世  雄
                                法官  魏  新  和
                                法官  吳  信  銘
                                法官  徐  文  亮
      本件正本證明與原本無異
                                      書  記  官
中    華    民    國  九十八  年    四    月    七    日
                                                Ａ


司法院資訊處製作；財團法人民間司法改革基金會備份。
